臺灣臺中地方法院臺中簡易庭小額民事判決
110年度中小字第1771號
原      告  旺旺友聯產物保險股份有限公司

法定代理人  劉自明  
訴訟代理人  林語彤  
複  代理人  蕭亦茜  
被      告  廖啓宏  


上列當事人間請求損害賠償事件，本院於民國110年8月25日言詞
辯論終結，判決如下：
    主      文
原告之訴駁回。
訴訟費用新臺幣1,000元由原告負擔。
    事實及理由
一、按訴狀送達後，原告不得將原訴變更或追加他訴，但擴張或
    減縮應受判決事項之聲明者，不在此限，民事訴訟法第255
    條第1項但書第3款定有明文。原告起訴聲明原請求：「被告
    應給付原告新臺幣（下同）35,709元，及自起訴狀繕本送達
    之翌日起至清償日止，按年息5％計算之利息。」，嗣於本院
    民國110年7月26日言詞辯論期日，以言詞變更聲明為：「被
    告應給付原告32,865元，及自起訴狀繕本送達翌日起至清償
    日止，按年息5％計算之利息。」，核屬減縮應受判決事項之
    聲明，並非訴之變更或追加，依首揭法條規定，即無不合，
    應予准許。
二、原告主張：被告於108年1月30日22時10分許，駕駛車牌號碼
    0000-00號自用小客車（下稱肇事車輛），沿臺中市西屯區
    惠來路2段外側車道由南往北方向行駛，行經惠來路2段新光
    三越旁時，因未注意車前狀況，不慎自後追撞由原告所承保
    ，為訴外人黃嘉逸所有並駕駛在前開路段路旁停等之車牌號
    碼000-0000號自用小客車（下稱系爭車輛），致系爭車輛受
    損，經送修後共計支出修理費新臺幣（下同）35,709元（含
    工資5,440元、烤漆7,146元、零件23,123元），原告已本於
    保險責任賠付完畢，爰扣除零件折舊金額後，依保險法第53
    條第1項及民法侵權行為規定代位請求被告賠償上開損害。
    並聲明：被告應給付原告32,865元及自起訴狀繕本送達翌日
    起至清償日止，按年息5％計算之利息。
三、被告則以：伊非當日肇事車輛之駕駛者，當天肇事車輛之駕
    駛人為伊之友人周廷諭，周廷諭冒用伊之姓名製作筆錄，事
    發當日所製作之警詢筆錄上之簽名並非伊所簽署等語，資為
    抗辯，並聲明：原告之訴駁回。
四、得心證之理由：
㈠、原告主張伊所承保之系爭車輛因停放在前開路段路旁而遭肇 
    事車輛自後追撞，致系爭車輛受有損害，經送修後共計支出
    修理費35,709元（含工資5,440元、烤漆7,146元、零件23,1
    23元）等情，業據原告提出行車執照、估價單、電子發票證
    明聯、理賠計算書、賠償給付同意書等件為證，並有臺中市
    政府警察局第六分局道路交通事故現場圖、A3類道路交通事
    故調查報告表、初步分析研判表、現場及車損照片11紙在卷
    可憑，且為被告所不爭執，堪信為真實。被告則否認曾於上
    開時、地，駕駛肇事車輛，而係遭友人冒名，並以前揭情詞
    置辯。則本院所應審酌者，乃原告依侵權行為之規定請求被
    告賠償32,865元有無理由。
㈡、按當事人主張有利於己之事實者，就其事實有舉證之責任，
    民事訴訟法第277條前段定有明文。且民事訴訟如係由原告
    主張權利者，應先由原告負舉證之責，若原告先不能舉證，
    以證實自己主張之事實為真實，則被告就其抗辯事實即令不
    能舉證，或其所舉證據尚有疵累，亦應駁回原告之請求（最
    高法院17年上字第917號判例意旨參照）。次按因故意或過
    失，不法害他人之權利者，負損害賠償責任。故意以背於善
    良風俗之方法，加損害於他人者亦同，民法第184條定有明
    文。是以主張侵權行為賠償損害請求權，請求權人應就其權
    利或利益被侵害之事實負立證之責（最高法院19年上字第38
    號判例意旨參照），且以受有實際損害為成立要件，若絕無
    損害亦即無賠償之可言（最高法院19年上字第363號判例意
    旨參照）。又損害賠償之債，以有損害之發生及有責任原因
    之事實，並二者之間有相當因果關係為其成立要件（最高法
    院30年上字第18號、48年台上字第481號判例意旨參照）。
    原告主張被告於上開時、地駕駛肇事車輛自後追撞由原告承
    保而在路邊停等之系爭車輛，因而導致系爭車輛受有損害等
    情，既為被告所否認，揆諸前揭說明，原告自應就上開有利
    於己之事實負舉證之責。
㈢、經查，原告固主張依臺中市政府警察局第六分局道路交通事
    故調查卷宗內之資料（含道路交通事故現場圖、調查報告表
    、談話紀錄表、現場及車輛照片）及臺中市政府警察局道路
    交通事故初步分析研判表等文件均記載被告為系爭車輛之駕
    駛，然被告已否認前開文件內之簽名均為其所為，原告復未
    能舉證證明前開文件內之簽名均為被告本人所簽，即難逕依
    前開文件內之記載即認定被告確為當日駕駛肇事車輛之駕駛
    者。
㈣、原告另請求傳訊當日處理員警林英傑到庭作證，經證人林英
    傑於本院110年8月5日言詞辯論期日到庭具結證稱：「（法
    官問證人林英傑：於108年1月30日在臺中市西屯區惠來路二
    段新光三越旁之交通事故處理，是證人處理【提示本院卷宗
    第43頁到51頁】？）是。（法官：本院卷宗第49頁的談話紀
    錄表是證人製作？）是。（法官：證人印象中當天肇事者廖
    啓宏，是被告席之人？還是證人席之人？）沒有印象。我當
    場有問當場駕駛的人是當場的人，當場的人如果有說出身分
    證字號及地址是對的，就沒核對身分證資料，而且資料是錯
    的，我們的電腦會出現無法核對，如果現場有人有意見，我
    們才會核對身分證資料。」等語，顯閌前開證人並未能明確
    辯識當日駕駛肇事車輛之人即為被告，而難為原告有利之認
    定；此外，被告亦請求傳訊證人周廷諭到庭作證，經證人周
    廷諭於同日言詞辯論期日到期證稱：「（法官問：於108年1
    月30日證人有無在臺中市西屯區惠來路2段新光三越旁，有
    開車與別人發生擦撞？）有。（法官：車禍當時證人有無留
    在現場？）有。警察有來，我有告訴警察說我叫廖啓宏。（
    法官：【提示本院卷宗第49頁之談話紀錄表予證人】受談話
    人簽章之廖啓宏是誰簽？）姓名廖啓宏是我簽的。（法官：
    開車號0000-00車輛肇事是證人？）是。當時我有打電話問
    被告的名字、身分字號及地址。」等語明確，本院審酌證人
    周廷諭前開證詞除與證人林英傑所證述本件車輛調查過程均
    未存有任何矛盾之處外，復衡以證人周廷諭若非當日肇事車
    輛之駕駛者，應無法將明確敘述當日經過情形，且本件原告
    請求賠償金額亦非甚高，證人周廷諭當不致為維護被告而自
    陷於應自負民事賠償責任或刑事責任之不利境地，堪認證人
    周廷諭前開證詞為可採，則被告抗辯其非當日駕駛肇事車輛
    之駕駛者乙情，亦堪信屬實。此外，原告復未能舉證其他證
    據證明，難認原告主張為真正。
五、綜上所述，依原告所舉之證據均不足以證明被告確曾於前開
    時、地駕駛肇事車輛自後追撞系爭車輛之不法侵權行為存在
    。從而，原告依民法侵權行為及保險法第53條第1項之規定
    ，請求被告給付32,865元及自起訴狀繕本送達翌日起至清償
    日止，按年息5％計算之利息，依法並為無理由，不應准許。
六、本件事證已臻明確，兩造其餘攻擊防禦方法及證據，經本院
    審酌後核與判決之結果不生影響，爰不一一論列，併此敘明
    。
七、訴訟費用負擔之依據：民事訴訟法第78條。
中　　華　　民　　國　　110 　年　　9 　　月　　15　　日
                  臺灣臺中地方法院臺中簡易庭
                                  法　官　林士傑
以上為正本，係照原本作成。
如不服本判決，應於送達後廿日內，以判決違背法令為理由，向
本院提出上訴狀並表明上訴理由（上訴理由應表明一、原判決所
違背之法令及其具體內容；二、依訴訟資料可認為原判決有違背
法令之具體事實），如於本判決宣示後送達前提起上訴者，應於
判決送達後廿日內補提上訴理由書（須附繕本）。
中　　華　　民　　國　　110 　年　　9 　　月　　15　　日
                                  書記官　楊均謙